臺灣彰化地方法院刑事判決
111年度易字第749號
公  訴  人  臺灣彰化地方檢察署檢察官
被      告  葉瀧壕




上列被告因加重竊盜案件，經檢察官提起公訴（111年度偵字第9
818、10278號），本院判決如下：
    主  文
葉瀧壕犯侵入住宅竊盜罪，處有期徒刑拾月，未扣案之犯罪所得
手提包、錢包各壹個、新臺幣肆仟元均沒收，於全部或一部不能
沒收或不宜執行沒收時，追徵其價額；又犯侵入住宅竊盜罪，處
有期徒刑拾月，未扣案之犯罪所得金牌貳塊沒收，於全部或一部
不能沒收或不宜執行沒收時，追徵其價額。主刑部分應執行有期
徒刑壹年貳月。
    犯罪事實
一、葉瀧壕意圖為自己不法之所有，為下列行為：
　㈠於民國111年5月26日12時50分許，侵入彰化縣○○鄉○號路445
    巷18號葉金針住處，徒手竊取居家照服員潘姿穎放在客廳沙
    發上之側背手提包、錢包各1個，及其內新臺幣(下同)4,000
    元、新光銀行信用卡、臺灣企銀、中華郵政、台新銀行金融
    卡、國民身分證、健保卡、汽、機車駕照、照服員證照等財
    物，得手後騎車牌號碼000-0000號普重機車逃逸。嗣潘姿穎
    於同日13時25分許發覺手提包及錢包失竊，報警循線查悉上
    情。
　㈡另於111年6月21日15時7分許，侵入彰化縣○○鄉○○村○○路000
    巷00弄0○00號之阮權住宅，徒手竊得屋內神明廳神像金牌2
    塊(價值約9,000元)，經阮權發覺而予質問，葉瀧壕謊稱要
    找朋友，於15時10分許逃離現場。阮權旋發現神明廳金牌失
    竊，適其子阮益裕返家得知此事，與友人鄭昭斌外出追尋，
    鄭昭斌於同日15時34分許在埤頭鄉○○路000號前尋得葉瀧壕
    ，通知阮益裕並報警到場查悉上情。
二、案經彰化縣警察局北斗分局報告臺灣彰化地方檢察署檢察官
    偵查起訴。
    理    由
一、以下引用之供述證據及非供述證據，檢察官、被告於本院審
    理時，均未爭執證據能力，且本院審酌各該證據均非屬違法
    取得之證據，復經本院於審判期日就該等證據進行調查、辯
    論，是以依法均得做為本案證據使用。
二、訊據被告對於上述犯罪事實坦白承認，核與證人即被害人潘
    姿穎、阮權、證人阮益裕、鄭昭斌證述之情節相符，又有監
    視錄影畫面擷取照片、現場監視器影像、照片等附卷可以佐
    證，足以認定被告出於任意性之自白與事實相符，本件事證
    明確，被告犯行都可以認定。
三、論罪科刑：
  ㈠核被告所為，都是犯刑法第321條第1項第1款侵入住宅竊盜罪
    ，共2罪。
  ㈡被告所犯上述2罪，犯意和行為都不同，為數罪，應分論併罰
    。
　㈢爰審酌被告前已有多次竊盜前案，不思以正途賺取財物，而
    為本案犯行，其所為之竊盜犯行，都是以侵入住宅之方式犯
    之，竊取之客體都對被害人財產造成實質危害；再斟酌被告
    犯後坦承犯行之態度，及其犯罪之動機、目的、所竊取財物
    之價值，及其國中肄業之智識程度、尚未將所竊財物返還被
    害人等一切情狀，各量處如主文所示之刑，並定其應執行之
    刑。
四、沒收部分：
　㈠被告竊盜所得㈠手提包、錢包各1個、現金4千元，㈡金牌2塊，
    各是被本件犯罪所得財物，各由被告實際取得支配，雖均未
    扣案，仍各應依刑法第38條之1第1項前段、第3項之規定宣
    告沒收，於全部或一部不能沒收或不宜執行沒收時，追徵其
    價額，如主文所示。
　㈡被告上述所竊得之新光銀行信用卡、臺灣企銀、中華郵政、
    台新銀行金融卡、國民身分證、健保卡、汽、機車駕照、照
    服員證照等物，均為被害人所有之信用卡、金融卡、或身分
    、能力證件，均得經被害人辦理掛失止付使其失去原來之效
    用，已無法再供交易、或作為身分、能力證明之用，且此部
    分物件本身之價值甚低，因認尚無沒收之實益，其沒收不具
    有刑法上之重要性，故依刑法第38條之2第2項不予宣告沒收
    。
五、據上論斷，應依刑事訴訟法第284條之1、第299條第1項前段
    ，判決如主文。
本案經檢察官張嘉宏起訴，檢察官楊閔傑到庭執行職務。　　
中　　華　　民　　國　　111 　年　　9 　　月　　27　　日
                  刑事第四庭    法  官  余仕明
以上正本證明與原本無異。
如不服本判決應於收受判決後20日內向本院提出上訴書狀，並應
敘述具體理由。其未敘述上訴理由者，應於上訴期間屆滿後20日
內向本院補提理由書( 均須按他造當事人之人數附繕本) 「切勿
逕送上級法院」。
告訴人或被害人對於判決如有不服具備理由請求檢察官上訴者，
其上訴期間之計算係以檢察官收受判決正本之日期為準。
中　　華　　民　　國　　111 　年　　9 　　月　　27　　日
                                書記官  魏嘉信
附錄本案論罪科刑法條全文：
中華民國刑法第321條
犯前條第1項、第2項之罪而有下列情形之一者，處6月以上5年以
下有期徒刑，得併科50萬元以下罰金：
一、侵入住宅或有人居住之建築物、船艦或隱匿其內而犯之。